# 催收账款的支出计入哪个科目核算呢？

提问人：梯恩梯 时间：2022-01-26 11:44:03
请教各位老师：
被审计单位和负责进行账款催收的公司签订应收账款的催收服务协议，约定按照收回账款的2%支付催收手续费，目前企业作为管理费用进行核算。我认为应收账款属于金融资产，与金融资产收回相关的支出应该计入投资收益。
请陈老师及各位老师指点。@chenyiwei

回答人：chenyiwei
催收服务费属于接受服务的对价，应计入管理费用。但如果明确与收回金额挂钩的，也可以计入投资收益（终止确认时的交易费用）。